# 关于资产流动性判断

提问人：RSM@zyl 时间：2023-06-16 09:46:13
陈老师，想咨询您关于资产流动性的判断
公司预付给供应商产能保证金 100 万，约定两年以后可以抵采购货款的形式进行收回，公司正常情况下一年拿货金额为 50 万。在约定时间前一年，对该保证金的流动性应该如何列示？
1 、 100 万整体列示为一年内到期的其他非流动资产。
2 、将其中 50 万列示为其他非流动资产，其中 50 万列示为一年内到期的其他非流动资产。该产能保证金以对该供应商的货款为限进行抵减，并不能对其他负债进行抵减，不具备短期流动性，应该列示为其他非流动资产。
我认为，对资产流动性的判断不仅是从“能力”来进行判断，还应当预估未来很可能收回的方式与金额来进行判断。
以上判断是否合理，希望陈老师解答！

回答人：chenyiwei
是，应采用方案 2 。但在你的问题中，是否应不是“约定时间前一年”而是“约定可抵采购款的期间开始时”？